【裁判字號】    95,簡上,315
【裁判日期】    950920
【裁判案由】    妨害電腦使用
【裁判全文】
臺灣臺南地方法院刑事判決             95年度簡上字第315號
上  訴  人  乙○○
即  被  告
上列上訴人妨害電腦使用案件，不服本院臺南簡易庭中華民國95
年6月30日95年度簡字第1606號第一審判決（聲請簡易判決處刑
書案號：95年度調偵字第31號），提起上訴，本院管轄之第二審
合議庭認本件有刑事訴訟法第四百五十二條之情形，應撤銷原判
決，逕依通常程序為第一審判決如下：
    主  文
原判決撤銷。
本件公訴不受理。
    理  由
一、公訴意旨以被告乙○○係址設臺南市○○路一三一號泓善有
    限公司（下稱：泓善公司）之離職員工，意圖散布於眾，先
    於民國九十三年七月七日起至同年月十二日止，在其臺南縣
    永康市○○○街四九○號住處，利用其電腦無故輸入其任職
    於泓善公司時業務上所使用之mrf-andy@umail.hinet.net電
    子信箱密碼，入侵該電子信箱後，擅自下載該信箱內關於泓
    善公司與客戶間業務往來之文件，並將該等文件轉寄至其向
    美商微軟股份有限公司申請戶名「李大為」之asdfg-49@hot
    mail.com電子郵件信箱，致生損害於泓善公司，經部分修改
    後，再於同年月13日起至17日止，在上址，將該內容為：泓
    善公司產品之品質不佳，該公司有收取回扣，……，我已徹
    底撕破甲○○謊話連篇的嘴臉，…等文字，寄送散布予泓善
    公司之客戶，足以毀損泓善公司之商譽及甲○○之名譽。因
    認被告涉犯刑法第三百五十八條、第三百五十九條、第三百
    十條、第三百十三條之罪嫌。
二、按告訴乃論之罪，告訴人於第一審辯論終結前得撤回其告訴
    ；又告訴經撤回者，應諭知不受理之判決，刑事訴訟法第二
    百三十八條第一項、第三百零三條第三款分別定有明文。
三、查本件告訴人泓善公司、甲○○告訴被告乙○○妨害名譽、
    誹謗、妨害電腦使用等案件，經本院審查認被告係觸犯刑法
    第三百十條之誹謗罪、第三百十三條之妨害信用罪、第三百
    五十八條之入侵電腦罪、第三百五十九條之無故變更他人電
    磁紀錄罪，依同法第三百十四、第三百六十三條之規定，均
    須告訴乃論。茲告訴人泓善公司、甲○○已於原審判決前之
    九十五年四月二十五日具狀撤回告訴（告訴人於本案未繫屬
    本院前，誤向本院具狀撤回，經本院於九十五年四月二十五
    日轉送臺灣臺南地方法院檢察署），有撤回告訴狀一紙在卷
    可稽（見九十五年度調偵字第三一號卷第一二頁），依照上
    開規定，本應諭知不受理之判決，然原審不察，就已撤回告
    訴之本案，為有罪之實體判決，洵屬違誤，被告上訴意旨以
    本件告訴人已撤回告訴，應為不受理之判決等語，為有理由
    ，應由本院將原判決撤銷改判。爰不經言詞辯論，改諭知本
    件公訴不受理之判決。
四、按對於簡易判決之上訴，準用刑事訴訟法第三編第一章及第
    二章之規定，管轄第二審之地方法院合議庭受理簡易判決上
    訴案件，應依通常程序審理，其認案件有刑事訴訟法第四百
    五十二條之情形者，應撤銷原判決，逕依通常程序為第一審
    判決，此為法院辦理刑事訴訟簡易程序案件應行注意事項第
    十四項所明定。本件既應為不受理判決之諭知，則公訴人聲
    請簡易判決處刑中被告所犯之罪，顯不合刑事訴訟法第四百
    四十九條所定得以簡易判決處刑之案件，爰依同法第四百五
    十二條之規定，逕依通常程序為第一審判決。
據上論斷，應依刑事訴訟法第四百五十五條之一第一項、第三項
、第四百五十二條、第三百六十九條第一項前段、第三百六十四
條、第三百零三條第三款、第三百零七條，判決如主文。
中    華    民    國    95    年    9     月    20    日
                  刑事第七庭    法  官  蔡奇秀
                                法  官  莊玉熙
                                法  官  林欣玲
以上正本證明與原本無異
如不服本判決，應於送達後10日內，向本院提出上訴狀
                                書記官  鄭佩玉
中    華    民    國    95    年    9     月    21    日


司法院資訊處製作；財團法人民間司法改革基金會備份。
